臺灣臺中地方法院民事裁定
111年度中簡聲字第72號
聲  請  人  黃泳泓  
相  對  人  星展（台灣）商業銀行股份有限公司


法定代理人  伍維洪  
上列當事人間停止執行事件，本院裁定如下：
    主    文
聲請駁回。
    事 實 及 理 由
一、按強制執行程序開始後，除法律另有規定外，不停止執行；
    有回復原狀之聲請，或提起再審或異議之訴，或對於和解為
    繼續審判之請求，或提起宣告調解無效之訴、撤銷調解之訴
    ，或對於許可強制執行之裁定提起抗告時，法院因必要情形
    ，或依聲請定相當並確實之擔保，得為停止強制執行之裁定
    。強制執行法第18條第1項、第2 項定有明文。又聲請停止
    執行須在強制執行程序終結前為之，始有停止強制執行程序
    之實益；如強制執行程序業已終結，自無再予裁定停止執行
    之必要（最高法院96年度台抗字第621號裁定意旨參照）。
二、聲請意旨略以：相對人執本院111年度司執字第8600號債權
    憑證聲請對伊之財產強制執行，由本院民事執行處（下稱執
    行法院）以111年度司執字第79554號清償債務事件（下稱系
    爭執行事件）受理中；惟伊已提起債務人異議之訴，茲為免
    伊之財產於上開訴訟判決確定前被強制執行，致日後受有難
    以回復之損害，依法聲請准予裁定停止系爭執行事件之強制
    執行程序等語。
三、經查，相對人以聲請人為債務人，聲請為聲請人之財產強制
    執行，經執行法院以系爭執行事件受理，而聲請人已對相對
    人提起債務人異議之訴，現由本院以111年度中簡字第2179
    號審理中等情，固經本院調取上開執行卷宗及民事訴訟事件
    卷宗查閱屬實。惟執行法院於民國111年6月22日就系爭執行
    事件核發扣押命令，禁止聲請人收取對訴外人中華郵政股份
    有限公司台中力行路郵局（下稱力行路郵局）之存款債權，
    該扣押命令於同年月24日送達力行路郵局後，力行路郵局於
    同年月27日具狀聲明異議，表示聲請人對其並無任何存款債
    權，執行法院因而於同年月29日通知相對人如認力行路郵局
    聲明異議不實時，得依強制執行法第120條之規定提起訴訟
    ，並向執行法院為起訴之證明，並於債權憑證之繼續執行紀
    錄表上註記「仍未受償」後檢還予相對人，而相對人已收受
    上開通知，且不會對力行路郵局提起訴訟等情，有本院電話
    紀錄表附卷可稽，並經本院依職權調取系爭執行事件卷宗查
    閱屬實。是系爭執行事件既因聲請人無財產可供執行，經執
    行法院於債權憑證之繼續執行紀錄表上註記後檢還予相對人
    ，系爭執行程序因而終結，揆諸前揭說明，本件已無停止執
    行之實益，自無再裁定停止系爭執行程序之必要。聲請人之
    聲請，並無理由，應予駁回。
四、依民事訴訟法第95條、第78條裁定如主文。
中　　華　　民　　國　　111 　年　　7 　　月　　13　　日
                  臺灣臺中地方法院臺中簡易庭
                                  法　官　郭妙俐
以上為正本係照原本作成。
如不服本裁定，應於送達後十日內，向本院提出抗告狀並表明抗
告理由，如於本裁定宣示後送達前提起抗告者，應於裁定送達後
十日內補提抗告理由書（須附繕本）。
中　　華　　民　　國　　111 　年　　7 　　月　　13　　日
                                  書記官 林素真